臺灣高等法院刑事判決
111年度上訴字第611號
上　訴　人　
即　被　告　熊威名　
　　　　　　　　　　
　　　　　　　　　　
　　　　　　　　　　
選任辯護人　魏廷勳律師
上列上訴人因妨害秩序等案件，不服臺灣新竹地方法院110年度
訴字第289號，中華民國110年12月15日第一審判決（起訴案號：
臺灣新竹地方檢察署109年度偵字第14026號），提起上訴，本院
判決如下：
    主  文
上訴駁回。
    事  實
一、熊威名、孫健民為羅泓淇（所涉殺人未遂等罪嫌，原審另行
    審結）之友人，因羅泓淇前與曾萬誠、蔡亦程有糾紛，所有
    車輛遭曾萬誠毀損，羅泓淇遂心有不甘，於民國109年12月1
    3日4時許，以通訊軟體FaceTime聯繫熊威名、孫健民，孫健
    民又邀同戴佑承、謝翔合、許復竣（上4人所犯強制未遂罪
    ，經原審分別判處有期徒刑三月、二月、三月、三月確定）
    ，其等在新竹市東大路與水田街交岔路口之便利商店會合而
    知悉上情後，欲一同至新竹市民生路攔阻經常在該處出沒之
    曾萬誠所駕駛之車號000-0000號自用小客車，再與曾萬誠、
    蔡亦程理論、尋釁，其等即共同基於在公共場所聚集三人以
    上施強暴及強制之犯意聯絡，由羅泓淇搭乘熊威名所駕駛車
    號000-0000號租賃小客車（下稱A車）帶路，孫健民駕駛車
    號000-0000號自用小客車（下稱B車）搭載戴佑承，及謝翔
    合、許復竣分別駕駛車號000-0000號、000-0000號自用小客
    車（下稱C、D車）跟隨在後助勢，於同日4時26分許，其等
    沿民生路往中央路方向車道行駛，行經新竹市民生路287號
    前時，羅泓淇因發現曾萬誠車輛正行駛在對向（即民生路往
    經國路方向）車道，遂指示熊威名攔阻曾萬誠之車輛，熊威
    名即駕駛A車逆向跨越車道欲攔截曾萬誠車輛而下手施強暴
    ，以此方式著手妨害曾萬誠車輛之行駛，惟因孫健民、謝翔
    合、許復竣3人所駕駛之B、C、D車未及反應，曾萬誠車輛即
    趁隙閃避、迴轉並往中央路方向駛去而不遂。
二、案經新竹市警察局第二分局移送臺灣新竹地方檢察署偵查起
    訴。　　　
    理  由
壹、證據能力之說明：
一、按被告以外之人於審判外之言詞或書面陳述，除法律有規定
    者外，不得作為證據。又被告以外之人於審判外之陳述，雖
    不符合刑事訴訟法第159條之1至第159條之4之規定，但經當
    事人於審判程序同意作為證據，法院審酌該言詞陳述或書面
    陳述作成時之情況，認為適當者，亦得為證據；當事人、代
    理人或辯護人於法院調查證據時，知有同法第159條第1項不
    得為證據之情形，而未於言詞辯論終結前聲明異議者，視為
    有前項之同意。刑事訴訟法第159條第1項及第159條之5分別
    定有明文。本件檢察官、上訴人即被告熊威名及辯護人，就
    本件卷內被告以外之人於審判外之陳述，於本院準備程序均
    表示同意有證據能力等語（見本院卷第83至89頁），且迄本
    院言詞辯論終結前未聲明異議，經本院審酌該等證據之作成
    情況，核無違法取證或其他瑕疵，認均適為本案認定事實之
    依據，依刑事訴訟法第159條之5規定，均有證據能力。
二、又本件認定事實引用之卷內其餘非供述證據（詳後述），並
    無證據證明係公務員違背法定程序取得，依同法第158條之4
    規定反面解釋，均有證據能力。
貳、實體方面
一、認定犯罪事實所憑之證據及理由：　
    訊據被告固坦承強制未遂之犯行，惟否認有何在公共場所聚
    集三人以上下手實施強暴之犯行，辯稱：我跟曾萬誠本來就
    是認識很久的朋友，我開車載羅泓淇的目的去是要問曾萬誠
    為何要砸羅泓淇的車，因為兩邊我都有交情；案發當時我看
    到曾萬誠開過去我要跟著他，我想要讓他停車，他知道是我
    的車所以他會停，他有停一下然後就開走了，曾萬誠開走之
    後羅泓淇才開槍，我後來沒有繼續追曾萬誠，我出發的本意
    就是大事化小；我們出發前都沒有講好說看到曾萬誠要幹嘛
    ，我沒有聚眾，因為其他人也沒有擋住曾萬誠的車，因為有
    下手的動作，嚴格說起來就只有我跟羅泓淇等語。經查：
(一)被告為羅泓淇之友人，因羅泓淇前與曾萬誠、蔡亦程有糾紛
    ，所有車輛遭曾萬誠毀損，羅泓淇於109年12月13日4時許，
    以通訊軟體FaceTime聯繫被告、孫健民，孫健民又邀集戴佑
    承、謝翔合、許復竣，其等在新竹市東大路與水田街交岔路
    口之便利商店會合後，即由羅泓淇搭乘被告所駕駛A車帶路
    ，孫健民駕駛B車搭載戴佑承，謝翔合、許復竣分別駕駛C、
    D車跟隨在後，於同日4時26分許，其等沿民生路往中央路方
    向車道行駛，行經新竹市民生路287號前時，羅泓淇發現曾
    萬誠車輛正行駛在對向（即民生路往經國路方向）車道，遂
    指示被告將曾萬誠車輛攔阻，被告即駕駛A車逆向跨越車道
    欲將曾萬誠車輛攔停，惟因孫健民、謝翔合、許復竣3人所
    駕駛之B、C、D車未及反應，曾萬誠車輛即趁隙閃避、迴轉
    並往中央路方向駛去等事實，業據被告於警詢、偵訊、原審
    及本院供述在卷（見偵卷一第18頁，偵卷二第4至5頁，原審
    卷二第31、37頁，本院卷第82頁），並與同案被告羅泓淇、
    孫健民分別於警詢、偵訊及本院之證述（見偵卷一第6至7、
    25、26、155至156、158至159，偵卷二第5頁，本院卷第133
    至140、141至146頁）、同案被告戴佑承、謝翔合、許復竣
    於警詢及偵訊之證述（見偵卷一第31至32、36至37、42至43
    頁，偵卷二5至6頁）及曾萬誠於警詢時證述內容（見偵卷二
    第17頁），大致相符，且有A、B、C、D車之車輛詳細資料報
    表各1紙（見偵卷一第20、27、38、44、83頁）、109年12月
    13日4時25分、26分許新竹市東區民生路287號前之路口監視
    器影像翻拍照片（見偵卷一63至65頁）、新竹市警察局第二
    分局偵查佐許育誠109年12月13日出具之職務報告1份（見偵
    卷一第5頁至反面）在卷可稽。上開事實，首堪認定。
(二)被告雖否認有在公共場所聚集三人以上下手實施強暴犯行，
    並以前詞置辯。惟被告所為，確已該當在公共場所聚集三人
    以上下手實施強暴之犯行：　
　1.所謂「公共場所」，係指特定多數人或不特定之人得以出入
    、集合之場所。觀諸卷附109年12月13日4時25分、26分許新
    竹市東區民生路287號前之路口監視器影像翻拍照片（見偵
    卷一第63至65頁），本件案發地點即新竹市東區民生路287
    號前道路上，特定多數人或不特定人均得隨時進入，是該道
    路現場自屬公共場所至明。
　2.又刑法第150條係以在公共場所或公眾得出入之場所有「聚
    集」之行為為其構成要件，亦即行為不論其在何處、以何種
    聯絡方式（包括社群通訊軟體）聚集，其係在遠端或當場為
    之，均為本條之聚集行為，且包括自動與被動聚集之情形，
    亦不論是否係事前約定或臨時起意者均屬之，而聚集之人數
    明定為三人以上，亦不受限於須隨時可以增加之情形，此乃
    因上開行為對於社會治安與秩序，均易造成危害之故（刑法
    第150條引用同法第149條之修正理由參照）。倘三人以上，
    在公共場所或公眾得出入之場所聚集，進而實行強暴脅迫（
    例如：鬥毆、毀損或恐嚇等行為）者，不論是對於特定人或
    不特定人為之，已造成公眾或他人之危害、恐懼不安，應即
    該當犯罪成立之構成要件，以符保護社會治安之刑法功能（
    刑法第150條修正理由參照）。查：
　⑴羅泓淇於110年1月7日警詢、偵訊時證稱：我有告知被告跟孫
    健民，我車子被砸，我大約知道對方的行蹤出入點，所以希
    望他們兩個陪我一同去找對方，我主要是要攔下曾萬誠，問
    清楚為何砸我車，我在新竹市東大路水田街口時，有再把我
    車子被砸的事情詳細說給被告、孫健民知道，我用FaceTime
    聯繫被告、孫健民時，有告訴他們二人說，因為我車子被砸
    ，砸車的曾萬誠都避不見面，而我知道對方的大約行蹤，希
    望他們陪我一起去找對方理論，因為我不可能一個人去找曾
    萬誠，因為勢單力孤，我有跟被告說假如看到對方車輛的話
    ，要用車子阻攔對方，我跟孫健民說，等車子攔下來時，他
    在陪我一起去問對方為什麼砸我車；孫健民應該有跟戴佑承
    等人說會合要做什麼，我沒有拒絕戴佑承他們，他們就一起
    跟過來，我也想說他們既然都已經來了，乾脆一起陪我去找
    車子等語（見偵卷一第156、158至160頁）；並於本院證稱
    ：我是分別跟被告、孫健民講，當時在電話中就已經講我車
    子被砸的事情，我告知他們此事後，他們來找我，陪同我一
    起去找曾萬誠理論，我是被被告載，其他人自己開車跟在我
    們的車後面，因為當時我請他們陪我一起去等語（見本院卷
    第135頁）。與孫健民於警詢、偵訊及本院證稱：羅泓淇告
    訴我到新竹市東大路與水田街口找他，他跟人有一點恩怨要
    喬，希望我能過去幫忙助陣，所以我就開車到找他會合，當
    時我本來跟戴佑承、謝翔合、許復竣一起在新竹市林森路「
    君悅酒店」喝酒，接到電話我就帶著戴佑承、謝翔合、許復
    竣一起過去幫忙，我們一起到東大路與水田街口找羅泓淇會
    合時，羅泓淇跟熊威名在現場等我，之前羅泓淇的車子就有
    被砸毀損，羅泓淇說找到砸他車的人，於是我們跟著羅泓淇
    的車一起出發往市區找對方的車，我們從經國路北上右轉民
    生路，約開100公尺左右，就碰到對方的白色小客車，我看
    羅泓淇的車子有稍微靠左要攔對方的車，接著就聽到二聲槍
    聲，然就看到對方的車繞過我們迴轉，急速往中央路方向右
    轉巨城百貨離開現場；我記得我跟戴佑承、謝翔合、許復竣
    他們說陪我去找羅泓淇要會合一起去找人，我和戴佑承、謝
    翔合、許復竣後來跟在被告開的車後面，一起去找曾萬誠的
    車子；我跟著被告的車，然後一直開，忽然被告就左轉，我
    就跟著向左迴轉，迴轉後就走了等語（見偵卷一第25頁，偵
    卷二第5、6頁，本院卷第143、144頁），互核大致相符，彼
    此間亦無矛盾、不一致之情況，堪以採信。
　⑵被告於原審就被訴在公共場所聚集三人以上下手實施強暴犯
    行坦承不諱（見原審卷二第30、31、37頁），並於警詢、偵
    訊及本院供稱：109年12月13日凌晨4時許，羅泓淇找我陪他
    去處理事情，羅泓淇叫我駕駛A車載他去東大路、水田街口
    與孫建民、戴佑承、謝翔合、許復竣會合後就出發往民生路
    ，我駕車沿民生路往中央路方向追逐對方，又右轉中央路追
    到東大路就沒有再追了；羅泓淇事先叫我假如看到對方車輛
    ，要用車輛去攔阻對方，所以我就開車去攔下曾萬誠的車，
    因為我車子開過頭，就迴轉到對向要去攔曾萬誠，但沒有攔
    到，因為曾萬誠當時可能知道我們要攔他，所以也跟著迴轉
    ；我看到曾萬誠開過去我要跟著他，我想說他這樣就會停車
    ，因為那台車是我的車，我想要讓他停車等語（見偵一卷第
    18頁背面，偵二卷第4頁，本院卷第82頁），除與羅泓淇、
    孫健民上開證述情節相合外，並與戴佑承於警詢時證稱：我
    搭乘孫健民的車子過去，到達東大路與水田街口的超商時，
    羅泓淇及熊威名已經在超商旁等我們了，羅泓淇說因為車子
    之前被人家毀損，對方打來說要給他死，羅泓淇就要我們陪
    他去晃晃，於是我們一行總共四台車，被告載羅泓淇帶頭，
    我們一路跟著被告的車等語（見偵卷一第31頁背面）；謝翔
    合於偵訊證稱：孫健民接到電話後，請我和戴佑承、許復竣
    陪他一起去找人，後來就和羅泓淇、熊威名會合，集合後羅
    泓淇說要請我們陪他去找人，就請我們幫忙他，我就自己開
    車跟在孫健民所駕駛的B車後面，當時我們總共有4台車一起
    跟著帶頭的車子前往民生路，我看到對向有1台白色車子停
    在路邊，並看到被告開車要去攔對方的車子，接著就聽到槍
    聲了等語；及許復竣於偵訊證稱：孫健民拜託我和戴佑承、
    謝翔合陪他一起去和羅泓淇會合，我和戴佑承、謝翔合都同
    意跟他一起去，孫健民一開始是說羅泓淇有事情，要我們陪
    他一起去處理等語（見偵卷二第5至6頁），亦相符合。
　⑶依羅泓淇、孫健民、戴佑承、謝翔合、許復竣上開證述及被
    告之供述可知，其等於到達會合地點時，即已知羅泓淇之車
    輛被砸而與曾萬誠之間存有糾紛，羅泓淇並收到威脅通知，
    且依羅泓淇於偵訊證述：我知道對方的大約行蹤，希望他們
    陪我一起去找對方理論，因為我不可能一個人去找曾萬誠，
    因為勢單力孤，我有跟被告說假如看到對方車輛的話，要用
    車子阻攔對方，我跟孫健民說，等車子攔下來時，他在陪我
    一起去問對方為什麼砸我車；孫健民應該有跟戴佑承等人說
    會合要做什麼，我沒有拒絕戴佑承他們，他們就一起跟過來
    ，我也想說他們既然都已經來了，乾脆一起陪我去找車子等
    語（見偵卷一第158至160頁），及孫健民於警詢、偵訊證稱
    ：羅泓淇告訴我到新竹市東大路與水田街口找他，他跟人有
    一點恩怨要喬，希望我能過去幫忙助陣，所以我就開車到找
    他會合，當時我本來跟戴佑承、謝翔合、許復竣一起在新竹
    市林森路「君悅酒店」喝酒，接到電話我就帶著戴佑承、謝
    翔合、許復竣一起過去幫忙等語（見偵卷一第25頁），暨戴
    佑承於警詢時證稱：我搭乘孫建民的車子過去，到達東大路
    與水田街口的超商時，羅泓淇及被告已經在超商旁等我們了
    ，羅泓淇說因為車子之前被人家毀損，對方打來說要給他死
    ，羅泓淇就要我們陪他去晃晃等語（見偵卷一第31頁背面）
    ，堪認被告等人知悉羅泓淇係為夥同眾人欲將曾萬誠攔下，
    計畫向曾萬誠理論、尋釁，衡情其等自應知悉攔阻曾萬誠車
    輛過程中確有與曾萬誠或其駕駛車輛發生衝突之高度可能性
    。至羅泓淇雖於本院證稱：我們只是要跟曾萬誠理論為何要
    砸我的車這件事而已，並沒有要做出什麼暴力的事等語（見
    本院卷第136頁），惟被告供述其後來有聽到槍聲，是羅泓
    淇開的槍等語（見偵卷一第18頁背面），若羅泓淇僅是向曾
    萬誠理論而已，為何會持槍朝天空射擊之方式警告曾萬誠，
    足徵羅泓淇上開本院證述情詞，避重就輕，自難採信。辯護
    人為被告辯護稱：被告與羅泓淇等人在新竹市東大路、水田
    街口會合時，知悉出發之目的是前往新竹市民生路，找曾萬
    誠追究砸車之事，其等並無约定要以暴力或其他違法手段對
    付曾萬誠云云，與卷附事證不符，並不可採。　
　⑷又被告、羅泓淇與孫健民、戴佑承、謝翔合、許復竣等人於
    新竹市東大路與水田街口會合後，被告駕車搭載羅泓淇，孫
    健民則駕車搭載戴佑承，與謝翔合、許復竣分別駕駛之車輛
    跟隨被告駕駛之車輛後方，一同找尋曾萬誠車輛，行經新竹
    市民生路287號前，羅泓淇見曾萬誠車輛路過，即指示被告
    在道路上駕車攔阻曾萬誠車輛，曾萬誠見狀立即閃避、迴轉
    並往中央路方向駛去，始未將曾萬誠車輛攔下，亦據羅泓淇
    、孫健民、戴佑承、謝翔合、許復竣上開證述及被告供述在
    卷。是綜合被告及同案被告所外顯之客觀舉措，可認羅泓淇
    首倡謀議聚集被告與孫健民、戴佑承、謝翔合、許復竣等人
    ，被告與羅泓淇、孫健民、戴佑承、謝翔合、許復竣等人於
    聚集過程中，已知悉攔阻曾萬誠車輛過程中確有與曾萬誠或
    其駕駛車輛發生衝突之高度可能性，其等主觀上已有在公共
    場所聚集三人以上對他人施強暴行為及強制之犯意聯絡，而
    其等在新竹市東大路與水田街路口之便利商店會合而聚集後
    ，被告駕車搭載羅泓淇，孫健民則駕車搭載戴佑承，與謝翔
    合、許復竣分別駕駛之車輛跟隨被告車輛後方，在市區道路
    找尋曾萬誠車輛，計畫向曾萬誠理論、尋釁，應認被告與羅
    泓淇、孫健民、戴佑承、謝翔合、許復竣，已著手實施在公
    共場所聚集三人以上對他人施強暴行為及強制等犯行，嗣羅
    泓淇發現曾萬誠車輛後，羅泓淇指示被告下手攔車而實施強
    暴行為，雖案發時間係凌晨時分，被告復未能成功將曾萬誠
    車輛攔下，然案發現場路旁部分商家仍有營業，有卷附之現
    場照片在卷可稽（見偵卷二第70、71頁），且被告係於孫健
    民駕車搭載戴佑承與謝翔合、許復竣分別駕駛之車輛跟隨被
    告車輛後方而在現場助勢時，下手實施攔車之強暴行為，足
    認一般人車均極易經過而得以見聞，應認其等所為造成公眾
    或他人之危害、恐懼不安，業已妨害社會安寧秩序，是被告
    與羅泓淇、孫健民、戴佑承、謝翔合、許復竣，在公共場所
    聚集三人以上，被告對曾萬誠車輛下手實行強暴行為，被告
    所為已該當刑法第150條第1項後段在公共場所聚集三人以上
    下手實施強暴罪。至孫健民、戴佑承、謝翔合、許復竣雖未
    直接下手實施攔車行為，但其等於案發現場助勢，並不影響
    被告所犯在公共場所聚集三人以上下手實施強暴罪之成立。
    是被告辯稱：我們出發前都沒有講好說看到曾萬誠要幹嘛，
    我沒有聚眾，因為其他人也沒有擋住曾萬誠的車云云，否認
    有在公共場所聚集三人以上下手實施強暴犯行，及辯護人為
    被告辯護稱：被告從集合地點出發後至發現曾萬誠車輛之前
    ，尚未開始著手犯罪，被告著手強制犯行時，係與羅泓淇為
    共同正犯，孫健民等人則無犯意聯絡或行為分擔，被告所為
    並不該當刑法第150條「聚集三人以上」之客觀構成要件云
    云（見本院卷第72至75頁），依上述說明，均不足採。
(三)綜上所述，被告及辯護人所辯各節，均無足取。本案事證明
    確，被告犯行堪以認定，應依法論科。
二、論罪：
(一)核被告所為，係犯刑法第150條第1項後段在公共場所聚集三
    人以上下手實施強暴罪及同法第304條第2項、第1項之強制
    未遂罪。又被告以一行為犯前述在公共場所聚集三人以上下
    手實施強暴罪及強制罪，為想像競合犯，應依刑法第55條之
    規定，從一重之在公共場所聚集三人以上下手實施強暴罪處
    斷。
(二)按二人以上朝同一目標共同參與犯罪之實施者，謂之「聚合
    犯」，如刑法分則之公然聚眾施強暴、脅迫罪，因其本質上
    即屬共同正犯，故除法律依其首謀、下手實施或在場助勢等
    參與犯罪程度之不同，而異其刑罰之規定時，各參與不同程
    度犯罪行為者之間，不能適用刑法總則共犯之規定（最高法
    院81年度台非字第233號判決意旨參照）。查，被告與羅泓
    淇、孫健民、戴佑承、謝翔合、許復竣間，就前開強制犯行
    ，有犯意聯絡及行為分擔，應論以共同正犯。
(三)被告前於106年間因傷害、恐嚇等案件，經原審以107年度易
    緝字第2號判決分別判處有期徒刑5月、4月，應執行刑有期
    徒刑8月，上訴後，經本院以107年度上易字第1259號判決駁
    回上訴確定，於108年3月12日易科罰金執行完畢，有本院被
    告前案紀錄表在卷可按，其於有期徒刑執行完畢5年內故意
    再犯本案有期徒刑以上之罪，為累犯。依司法院釋字第775
    號解釋文義及理由，係指構成累犯者，不分情節，一律加重
    最低本刑，於不符合刑法第59條所定要件之情形下，致生行
    為人所受之刑罰超過其所應負擔罪責之個案，不符罪刑相當
    原則、比例原則。於此範圍內，在修正前，為避免發生上述
    罪刑不相當之情形，法院就該個案應裁量是否加重最低本刑
    ；依此，該解釋係指個案應量處最低法定刑，又無法適用刑
    法第59條在內減輕規定之情形，法院應依此解釋意旨裁量不
    予加重最低本刑。本件被告前案所犯傷害、恐嚇等罪執行完
    畢後，又犯本案在公共場所聚集三人以上下手實施強暴罪，
    堪認被告對刑罰反應力乃屬薄弱，參諸司法院釋字第775號
    解釋之意旨等一切情狀後，認如加重其等法定最低度本刑，
    尚不至於使其等所受的刑罰超過其所應負擔之罪責，爰依刑
    法第47條第1項規定，加重其刑。辯護人以被告前案行為大
    部分是少年時期有關，本案又是臨時擦槍走火性質，因認無
    依累犯規定加重被告刑度之必要等節，依上述說明，並不足
    採。　　
三、維持原判決之理由：
(一)原審以被告之罪證明確，適用刑法第150條第1項後段、第30
    4條第2項、第1項、第28條、第55條、第47條第1項等規定，
    並審酌被告僅因羅泓淇與曾萬誠間之細故，即聚集於公共場
    所欲攔阻曾萬誠之車輛，而由被告逆向跨越車道攔截，雖未
    得手，然仍對社會秩序造成一定程度之危害，應予以非難，
    惟念被告坦承犯行，犯後態度尚可，而曾萬誠亦表示不願追
    究之意（見原審卷二第11頁），兼衡被告之犯罪動機、目的
    、手段、參與犯罪之情節、智識程度、家庭狀況等一切情狀
    ，量處有期徒刑八月。核其認事用法，並無違誤，量刑亦稱
    妥適。
(二)被告上訴意旨猶執前詞否認犯刑法第150條第1項後段之罪，
    業據本院論駁如前，其此部分上訴並無理由。被告上訴另以
    其事後已與曾萬誠達成和解，曾萬誠亦不追究被告責任，且
    被告現與家人同住，並有正當職業，平日素行尚稱良好，原
    審量處有期徒刑八月應有過重，爰請撤銷原審判決，從輕量
    處被告有期徒刑四月等節，並提出曾萬誠之陳述意見書、被
    告之戶口名簿、員工在職證明、被告父親、配偶之診斷證明
    書、捐贈物資及捐款資料等件（見本院卷第163至175頁）。
    惟按刑之量定，為求個案裁判之妥當性，法律賦予法院裁量
    之權，量刑輕重，屬為裁判之法院得依職權自由裁量之事項
    ，苟其量刑已以行為人之責任為基礎，並斟酌刑法第57條各
    款所列情狀，在法定刑度內，酌量科刑，無顯然失當或違反
    公平、比例及罪刑相當原則者，亦無偏執一端，致明顯失出
    失入情形，自不得指為違法。被告上訴所執前開曾萬誠亦不
    追究被告責任、被告之智識程度、家庭狀況及參與犯罪情節
    等科刑情狀事由，業經原審審酌如上，是原判決已以被告之
    責任為衡量基礎，依刑法第57條各款所列情狀，妥適量刑；
    本院復審酌被告於原審坦承公共場所聚集三人以上下手實施
    強暴及強制等犯行，然於本院否認在公共場所聚集三人以上
    下手實施強暴犯行，且被告前因妨害公務案件，經原審法院
    108年度簡字第935號判處拘役20日確定，甫於109年4月8日
    易科罰金執行完畢，被告數月後再為本案犯行，顯見並未從
    前案犯罪執行獲取教訓，難認原審就被告有何量刑過重之情
    ，而被告提出上開捐贈物資及捐款等資料，亦未能認已達撤
    銷原審判決改判更為被告有利認定之依據。是以，被告上訴
    並未指出原判決之量刑有何不當或違法之處，其上訴以原審
    量刑過重，亦無理由。綜上，被告上訴為無理由，應予駁回
    。
據上論斷，應依刑事訴訟法第368條，判決如主文。
本案經檢察官蕭方舟到庭執行職務。
中　　華　　民　　國　　111 　年　　5 　　月　　26　　日
                  刑事第二庭    審判長法　官  遲中慧
                                      法　官  李世華
                                      法　官  楊志雄
以上正本證明與原本無異。
如不服本判決，應於收受送達後20日內向本院提出上訴書狀，其
未敘述上訴之理由者並得於提起上訴後20日內向本院補提理由書
（均須按他造當事人之人數附繕本）「切勿逕送上級法院」。
                                      書記官  林昱廷
中　　華　　民　　國　　111 　年　　5 　　月　　26　　日
附錄：本案論罪科刑法條全文
刑法第150條第1項
在公共場所或公眾得出入之場所聚集三人以上，施強暴脅迫者，
在場助勢之人，處一年以下有期徒刑、拘役或十萬元以下罰金；
首謀及下手實施者，處六月以上五年以下有期徒刑。
刑法第304條
以強暴、脅迫使人行無義務之事或妨害人行使權利者，處三年以
下有期徒刑、拘役或九千元以下罰金。
前項之未遂犯罰之。